【裁判字號】    95,簡,661
【裁判日期】    951212
【裁判案由】    關稅法
【裁判全文】
臺北高等行政法院裁定
                                     95年度簡字第00661號
原      告  台灣泰科電子股份有限公司
代  表  人  甲○○
訴訟代理人  陳彥希律師
            劉致慶律師
被      告  財政部臺北關稅局
代  表  人  江安雄
上列當事人間因關稅法事件，原告不服財政部中華民國95年8 月
25日台財訴字第09500307290 號訴願決定（案號：第00000000號
），提起行政訴訟，本院裁定如下︰
    主  文
原告之訴駁回。
訴訟費用由原告負擔。
    理  由
一、按行政訴訟，係就有爭執之行政處分或公法上法律關係請求
    行政法院為判決，故若無行政處分，即屬欠缺訴之前提要件
    而不合法。而所謂行政處分者，乃中央或地方機關就公法上
    具體事件所為之決定或其他公權力措施而對外直接發生法律
    效果之單方行政行為，此觀行政訴訟法第4 條第1 項、訴願
    法第3 條第1 項規定甚明。
二、原告於民國90年9 月22日委託洋基運通股份有限公司向被告
    報運進口貨物2 批（報單號碼：CE/90/223/KB348 、CE/90/
    223/KB344 號），原申報貨物名稱為RESISTOR，經被告查驗
    結果，實到貨物名稱應為POLYSWITCH RESETTABLE FUSE，與
    原申報不符，且與另一CE/90/223/KB346 案等3 份報單均為
    同一發貨人以同一航（班）次運輸工具發送給同一收貨人之
    快遞貨物，且均涉及虛報貨物名稱，逃漏進口稅款，並經合
    併核計，逃漏進口稅為新台幣（下同）6,867 元，已逾5,00
    0 元，乃認原告顯有化整為零，虛報進口貨物名稱，逃漏進
    口稅款之行為，依海關緝私條例第37條第1 項、第44條之規
    定處原告所漏進口稅額2 倍之罰鍰計3,988 元、4,290 元；
    並追徵所漏進口稅款計1,994 元、2,145 元。原告不服，循
    序提起行政訴訟，分別經本院92年度簡字第559 號判決、最
    高行政法院94年度裁字第01469 號裁定（報單第CE/90/223/
    KB348 號部分）及本院92簡564 號判決、最高行政法院94年
    度判字第1211號判決（報單第CE/90/223/KB344 號部分）駁
    回原告之訴確定。被告即以該二案原告原所繳押金抵繳前開
    確定金額後，分別以退押日報表號碼CD000000-00 、CD0000
    00-00 之退還押金通知書附發緝字第005134、005137號國庫
    專戶存款收款書及稅單號碼CEＺ00000000000、CEＺ000000000
    00之海關進出口貨物稅費繳納證兼匯款通知書通知原告。原
    告不服申請復查，經被告決定不受理，提起訴願亦遭決定駁
    回，遂提起行政訴訟。
三、經查原告因虛報進口貨物事件（報單第CE/90/223/KB348 號
    部分），經被告處以所漏進口稅額2 倍之罰鍰計3,988 元，
    並追徵所漏進口稅款1,994 元，又因進口貨物核定稅則號別
    事件（報單第CE/90/223/KB344 號部分），經被告處以所漏
    進口稅額2 倍之罰鍰計4,290 元，並追徵所漏進口稅款2,14
    5 元，均訴經最高行政法院駁回其訴確定。被告於該案確定
    後，將原告原繳押金抵繳前述已確定稅款及罰鍰，並以系爭
    退還押金通知書附國庫專戶存款收款書及海關進出口貨物稅
    費繳納證兼匯款通知書通知原告，核係取償之執行行為，而
    非就具體事件所為對外直接發生法律效果之決定或其他公權
    力措施，並非另為行政處分，自不得提起行政救濟。是復查
    決定不予受理，訴願決定予以維持，均無不合，原告復提起
    本件訴訟，顯不合法，應予駁回。又原告之訴既不合法，其
    實體上之主張即無庸審酌，併予敘明。
四、依行政訴訟法第236 條、第107 條第1 項第10款、第104 條
    、民事訴訟法第95條、第78條，裁定如主文。
中    華    民    國    95    年    12    月   12     日
                                   第四庭法  官  楊莉莉
上為正本係照原本作成。
本件以訴訟事件所涉及之法律見解具有原則性者為限，始得於本
裁定送達後10日內向本院提出抗告狀（須按他造人數附繕本），
並經最高行政法院許可後方得抗告。
中    華    民    國    95    年    12    月   12     日
                                         書記官  林孟宗



司法院資訊處製作；財團法人民間司法改革基金會備份。
